【裁判字號】    97,訴,1743
【裁判日期】    970825
【裁判案由】    毒品危害防制條例
【裁判全文】
臺灣板橋地方法院刑事判決              97年度訴字第1743號
公  訴  人  臺灣板橋地方法院檢察署檢察官
被      告  甲○○
上列被告因違反毒品危害防制條例案件，經檢察官提起公訴（97
年度毒偵字第1500號），嗣因被告於本院準備程序中就被訴事實
為有罪之陳述，本院告知被告簡式審判程序之旨，並聽取當事人
之意見後，由本院合議庭裁定改由受命法官獨任依簡式審判程序
進行，判決如下：
    主  文
甲○○施用第一級毒品，累犯，處有期徒刑捌月。扣案之已使用
過之注射針筒捌支，均沒收之。
    事  實
一、甲○○前於民國84年間，因肅清煙毒條例案件，經臺灣臺南
    地方法院以84年度訴字第1629號判決判處有期徒刑3 年4 月
    ，並經臺灣高等法院臺南分院以85年度上訴字第481 號判決
    駁回上訴確定；復於85年間，因為偽造文書案件，經臺灣臺
    南地方法院以85年度訴字第552 號判決判處有期徒刑10月確
    定，上開二罪經臺灣臺南地方法院以86年度聲字第174 號裁
    定應執行有期徒刑3 年11月確定。另其尚於85年間，因肅清
    煙毒條例及竊盜案件，分別經臺灣高雄地方法院及臺灣臺南
    地方法院各以86年度訴字第26號、86年度易字第624 號判決
    各判處有期徒刑3 年4 月、5 月確定，上述二罪另經臺灣臺
    南地方法院以86年度聲字第1149號裁定應執行刑為有期徒刑
    3 年7 月確定，再與前揭定應執行刑3 年11月接續執行，於
    89年2 月3 日因縮短刑期假釋出監。再於上述假釋付保護管
    束期間之89年間，因施用毒品案件，經臺灣屏東地方法院以
    89年度毒聲字第2084號裁定送觀察勒戒後，認有繼續施用毒
    品之傾向，再經同院以90年度毒聲字第15號裁定令入戒治處
    所施以強制戒治，嗣經同法院以90 年 度毒聲字第1039號裁
    定停止戒治，所餘戒治期間，付保護管束，惟其於保護管束
    期間，有行為違反保護管束應遵守事項情節重大，經同法院
    以90年度毒聲字第1786號裁定撤銷停止戒治，令入戒治處所
    施以強制戒治，迄至92年6 月11日強制戒治期滿執行完畢，
    並經臺灣屏東地方法院檢察署檢察官以92年度戒毒偵字第90
    號為不起訴處分確定，故上述假釋因而經撤銷，應執行有期
    徒刑4 年6 日之殘刑，甫於96年2 月28日縮刑期滿執行完畢
    （於本案構成累犯）。詎仍不知悔改，竟於前揭強制戒治執
    行完畢釋放後五年內，復基於施用第一級毒品海洛因（下稱
    海洛因）之犯意，於97年1 月29日（起訴書誤載為28日）凌
    晨2 時許，在臺北縣蘆洲市○○街88號3 樓303 房之居所，
    以將海洛因摻水置入注射針筒後注射之方式，施用海洛因。
    嗣於同日13時30分許，在上開居所為警查獲，並扣得甲○○
    所有之注射針筒8 支，及甲○○友內所有之玻璃球1 個，經
    警採集其尿液送驗結果，呈鴉片類嗎啡陽性反應，始悉上情
    。
二、案經臺北縣政府警察局海山分局報告臺灣板橋地方法院檢察
    署檢察官偵查起訴。
    理  由
壹、程序方面：
    查本件被告甲○○所犯並非死刑、無期徒刑、最輕本刑為三
    年以上有徒刑之罪或高等法院管轄第一審案件，而其於準備
    程序進行中，被告先就被訴事實為有罪之陳述，經法官告知
    簡式審判程序之旨，並聽取公訴人及被告之意見後，本院認
    適宜改依簡式審判程序進行，爰依刑事訴訟法第273 條之1
    第1 項、第284 條之1 規定，由本院合議庭以裁定由受命法
    官獨任進行簡式審判程序，合先敘明。
貳、實體方面：
一、上揭事實，業據被告甲○○於警詢、偵查及本院審理時坦承
    不諱，復有臺北縣政府警察局海山分局新海所搜索、扣押筆
    錄、扣押物品目錄表各乙份、現場暨扣案物品照片10幀存卷
    可稽，及注射針筒8 支扣案可資佐證。又被告為警查獲時所
    採其尿液送驗結果，係呈嗎啡陽性反應，此有臺北縣政府警
    察局海山分局毒品案件尿液檢體編號及姓名對照表（檢體編
    號：B0000000）、台灣檢驗科技股份有限公司於97年2 月19
    日出具之濫用藥物檢驗報告（報告編號：CH/2008/11233）
    各1 份在卷可稽。被告之任意性自白核與事實相符，堪以採
    信。又查，被告前於89年間，因施用毒品案件，經臺灣屏東
    地方法院以89年度毒聲字第2084號裁定送觀察勒戒後，認有
    繼續施用毒品之傾向，再經同院以90年度毒聲字第15號裁定
    令入戒治處所施以強制戒治，嗣經同法院以90年度毒聲字第
    1039 號 裁定停止戒治，所餘戒治期間，付保護管束，惟其
    於保護管束期間，有行為違反保護管束應遵守事項情節重大
    ，經同法院以90年度毒聲字第1786號裁定撤銷停止戒治，令
    入戒治處所施以強制戒治，迄至92年6 月11日強制戒治期滿
    執行完畢，並經臺灣屏東地方法院檢察署檢察官以92年度戒
    毒偵字第90號為不起訴處分確定，此有臺灣高等法院被告前
    案紀錄表在卷可稽。綜上所述，足認被告前經強制戒治執行
    完畢釋放後，五年內再犯本件施用第一級毒品犯行至明。本
    案事證明確，被告犯行堪以認定，應依法論科。
二、查海洛因屬於毒品危害防制條例第2 條第2 項第1 款所規定
    之第一級毒品，核被告所為，係犯毒品危害防制條例第10條
    第1 項之施用第一級毒品罪。被告施用前持有第一級毒品之
    低度行為，為進而施用之高度行為所吸收，不另論罪。又查
    ，被告有如事實欄所述前科及執行紀錄，此有上述前案紀錄
    表在卷可考，其於有期徒刑執行完畢後五年內故意再犯有期
    徒刑以上之本罪，為累犯，應依法加重其刑。爰審酌被告有
    施用毒品前科，品行非佳，且曾經強制戒治執行完畢，竟再
    為本件施用毒品犯行，顯見其不思悔改，自制力亦顯不佳，
    足以戕害其身心，滋生其他犯罪，惡化治安，嚴重損及公益
    ；惟另考量被告於犯後已坦承犯行，而其施用毒品行為於本
    質上係屬自我戕害行為，反社會性之程度應屬較低等一切情
    狀，量處如主文所示之刑，以資懲儆。又扣案之已使用過支
    注射針筒8 支，係供被告施用海洛因所用之物，且均係被告
    所有，業據其供明在卷，爰依刑法第38條第1 項第2 款規定
    ，併予宣告沒收。至扣案之玻璃球1 個，並非被告所有，且
    非供其犯本案施用毒品罪所用之物，亦據被告供明在卷，自
    無從併予諭知沒收。
據上論斷，應依刑事訴訟法第273 條之1 第1 項、第299 條第1
項前段，毒品危害防制條例第10條第1 項，刑法第11條前段、第
47條第1 項、第38條第1 項第2 款，判決如主文。
本案經檢察官江祐丞到庭執行職務。
中    華    民    國    97    年    8     月    25    日
                  刑事第十一庭法  官  林淑婷
以上判決正本證明與原本無異。
如不服本判決，應於送達後十日內，向本院提出上訴狀（上訴書
狀應敘述具體理由）。
                              書記官  林金良
中    華    民    國    97    年    8     月    25    日
附錄本案論罪科刑法條全文：
毒品危害防制條例第十條
施用第一級毒品者，處六月以上五年以下有期徒刑。
施用第二級毒品者，處三年以下有期徒刑。


司法院資訊處製作；財團法人民間司法改革基金會備份。
